臺灣苗栗地方法院民事判決　　　　　　 100年度重訴字第65號
原　　　告　羅春郎
　　　　　　宋麗雲
被　　　告　洪崇超
被　　　告　福和交通有限公司
法定代理人　王雅珍
上列 二 人
共　　　同
訴訟代理人　呂嘉祥
上列當事人間請求侵權行為損害賠償事件，原告提起刑事附帶民
事訴訟，經本院刑事庭移送前來（100 年度附民字第24號），本
院於民國101 年1 月17日言詞辯論終結，判決如下：
    主      文
被告應連帶給付原告羅春郎新臺幣壹拾貳萬伍仟陸佰零捌元，及
被告洪崇超部分自民國一○○年五月三日起、被告福和交通有限
公司部分自民國一○○年四月二十一日起，均至清償日止，按年
息百分之五計算之利息。
被告應連帶給付原告宋麗雲新臺幣肆拾萬肆仟捌佰捌拾壹元，及
被告洪崇超部分自民國一○○年五月三日起、被告福和交通有限
公司部分自民國一○○年四月二十一日起，均至清償日止，按年
息百分之五計算之利息。
原告其餘之訴駁回。
本判決第一項於原告羅春郎以新臺幣肆萬壹仟捌佰陸拾玖元，為
被告供擔保後，得為假執行；被告以新臺幣壹拾貳萬伍仟陸佰零
捌元為原告羅春郎供擔保後，得免為假執行。
本判決第二項於原告宋麗雲以新臺幣壹拾萬肆仟玖佰陸拾元，
為被告供擔保後，得為假執行；被告以新臺幣肆拾萬肆仟捌佰捌
拾壹元為原告宋麗雲供擔保後，得免為假執行。
原告其餘假執行之聲請駁回。
    事實及理由
一、原告主張：
  (一)被告洪崇超於民國100 年1 月14日下午23時55分許，駕駛其
    僱主即另一被告福和交通有限公司（下稱福和公司）之車牌
    號碼835-G7號營業曳引車，沿苗栗縣頭份鎮○○路由南往北
    方向行駛至該中華路464 號前，欲臨時停車時，本應依車輛
    順行方向緊靠道路右側，且在夜間無燈光或照明不清之道路
    ，停於路邊之車輛，均應顯示停車燈光或反光標誌，而依當
    時天候晴並無不能注意之情事，詎被告洪崇超竟疏於注意，
    貿然在中華路464 號前，於未緊靠道路右側，又未施設任何
    反光標誌之情況下臨時停車，且其車輛停車位置更佔用機車
    道與慢車道2 個車道。適有被害人羅以茹騎乘車牌號碼7FF-
    301 號重型機車沿該中華路同向自被告洪崇超所駕駛之車輛
    後方駛來時，因煞避不及，而衝入被告洪崇超所駕駛之該曳
    引車左後下方致被害人羅以茹因而受有頭部外傷併顱腦損傷
    及顱內出血、頸椎骨折、胸部挫傷及雙下肢開放性骨折、外
    傷性出血性神經性休克等傷害，經送醫急救後，延至翌日凌
    晨3 時48分許不治死亡。
  (二)被害人羅以茹之死亡與被告洪崇超之過失行為，顯有相當因
    果關係，被告洪崇超自應負侵權行為之損害賠償責任，而被
    告福和公司為被告洪崇超之僱用人，亦應連帶負賠償之責。
    就原告之損害臚列如下：喪葬費用：原告羅春郎支出新臺
    幣（下同）313,400 元。醫療費用：原告羅春郎支出620
    元。扶養費：原告羅春郎、宋麗雲為羅以茹之父、母，均
    為依法受羅以茹扶養之人，而依臺灣省簡易生命表所示，原
    告羅春郎、宋麗雲之平均餘命分別為28.96 年、38.46 年，
    按行政院主計處公告之96年度苗栗縣每人每月經常性支出為
    19,204元( 每年為230,448 元) 之計算標準，依霍夫曼計算
    法扣除中間利息後一次給付，原告羅春郎、宋麗雲得分別請
    求被告連帶給付之扶養費用為1,967,179 元、1,772,869 元
    。精神慰撫金：訴外人羅以茹發生事故後，其父母原告羅
    春郎、宋麗雲痛失至親，身心均受重大打擊，故請求被告賠
    償精神慰撫金各2,000,000 元。
  (三)綜上，爰依侵權行為損害賠償之法律關係，提起本件訴訟，
    請求被告應連帶損害賠償等語。並聲明：(一)被告應連帶給付
    原告羅春郎4,281,199 元、給付原告宋麗雲3,772,869 元及
    均自起訴狀繕本送達之翌日起起至清償日止，按年息5 ％計
    算之利息。(二)願供擔保，請准宣告假執行。
二、被告則以：
  (一)對原告所請求之醫療費及喪葬費數額不爭執。對原告請求之
    扶養費部分，認應以99年度頒布之扶養親屬寬減額每年為82
    ,000元，70歲以上者為123,000 元作為計算標準，得受扶養
    年限則應自原告羅春郎、宋麗雲等人年滿65歲時起，迄原告
    2 人之平均餘命止，作為計算年限。依霍夫曼計算法，原告
    羅春郎、宋麗雲等人可請求之扶養費用，應不逾326,920 元
    及426,321 元之範圍內為宜。另原告所請求之精神慰撫金亦
    過高。
  (二)依臺灣省竹苗區車輛行車事故鑑定委員會之鑑定意見書，本
    件車禍之發生被害人駕駛重機車，未充分注意車前狀況，撞
    及跨佔快車道停放之車輛，為肇事主因，被告駕駛營半聯結
    車，於夜間佔用車道停車讓助手下車，影響行車安全，為肇
    事次因。故本件車禍之發生，被害人與有過失，則過失程度
    被害人應負70％，被告洪崇超應負30％，較為公允。
  (三)原告依本件車禍事故已受領強制汽車責任保險之保險理賠16
    0 萬元，每人各得80萬元，故被告受原告賠償請求時，得扣
    除原告已受領之上開保險金各80萬元。如原告得請求之賠償
    金額未逾已各受領之強制險保險理賠金80萬元，則其等應無
    理由再向被告請求超過部分之損害賠償金額等語，資為抗辯
    。並聲明：(一)駁回原告之訴。(二)如受不利判決，願供擔保，
    請准宣告免為假執行。
三、按「因故意或過失，不法侵害他人之權利者，負損害賠償責
    任」、「受僱人因執行職務，不法侵害他人之權利者，由僱
    用人與行為人連帶負損害賠償責任。但選任受僱人及監督其
    職務之執行，已盡相當之注意或縱加以相當之注意而仍不免
    發生損害者，僱用人不負賠償責任」，民法第184 條第1 項
    、第188 條第1 項定有明文。又汽車臨時停車時，應依下列
    規定：一、橋樑、隧道、圓環、障礙物對面、鐵路平交道、
    人行道、行人穿越道、快車道等處，不得臨時停車。臨時停
    車時，應依車輛順行方向緊靠道路右側，但單行道應緊靠路
    邊停車。其右側前後輪胎外側距離緣石或路面邊緣不得逾60
    公分，但大型車不得逾1 公尺，在單行道左側臨時停車時，
    比照辦理。道路交通安全規則第111 條第1 項第1 款、第2
    項亦規定甚明。經查，被告洪崇超係被告福和公司之營業半
    聯結司機，於100 年1 月14日深夜11時50分許，駕駛車牌號
    碼835 ─G7號營業半聯結車（子車車牌號碼82─KR號），從
    苗栗縣頭份鎮○○路「恆誼化工股份有限公司」載運肥料，
    準備前往屏東縣，並沿苗栗縣頭份鎮○○路由南往北方向行
    駛，於同日深夜11時55分許，途經苗栗縣頭份鎮○○路464
    號前，欲臨時停車讓其助手下車時，原應注意汽車臨時停車
    時，應依車輛順行方向緊靠道路右側，且在快車道，不得臨
    時停車，竟疏未注意及此，在同鎮○○路464 號前臨時停車
    ，未緊靠道路右側，且停車位置更佔用外側車道，適被害人
    羅以茹騎乘車牌號碼7FF ─301 號重型機車，沿該中華路同
    向從洪崇超所駕駛之車輛後方駛來時，亦因疏未注意車前狀
    況，煞避不及，衝入洪崇超所駕駛之營業半聯結車子車左後
    下方，羅以茹因而受有頭部外傷併顱腦損傷及顱內出血、頸
    椎骨折、胸部挫傷及雙下肢開放性骨折，外傷性出血性神經
    性休克等傷害，經送醫急救後，延至翌日即15日凌晨3 時48
    分許不治死亡等事實，有道路交通事故現場圖、道路交通事
    故調查報告表(一)、(二)、財團法人為恭醫院乙種診斷證明書、
    現場照片、苗栗地方法院檢察署檢驗報告書等件為證（見苗
    栗地方法院檢察署100 年度相字第32號相驗卷第5 頁背面、
    第7 頁、第17至23頁、第32頁以下），且被告洪崇超之業務
    過失致死犯行，經本院刑事庭以100 年度交訴字第13號判處
    有期徒刑7 個月，亦據本院調閱前揭刑事卷查明屬實，上開
    事實復為被告所不爭執，自堪信為真實。準此，被告洪崇超
    既為被告福和公司所僱用之聯結車司機，因其業務上之過失
    行為，肇致原告受有損害，故原告依民法第184 條第1 項、
    第188 條第1 項規定，請求僱用人即被告福和公司與受僱人
    即被告洪崇超連帶負侵權行為之損害賠償責任，於法即屬有
    據。
四、次按不法侵害他人致死者，對於支出醫療及增加生活上需要
    之費用或殯葬費之人，亦應負損害賠償責任。被害人對於第
    三人負有法定扶養義務者，加害人對於該第三人亦應負損害
    賠償責任；不法侵害他人致死者，被害人之父、母、子、女
    及配偶，雖非財產上之損害，亦得請求賠償相當之金額。民
    法第192 條第1 、2 項、第194 條分別定有明文。查原告羅
    春郎、宋麗雲分別為被害人羅以茹之父母，此有戶籍謄本（
    見100 年度交附民字第24號卷第7 頁）在卷可稽，則原告分
    別依前揭規定，請求被告賠償殯葬費、醫療費、原告應受被
    害人扶養之扶養費及非財產上之損害等，洵屬有據。茲就原
    告之請求項目及金額，析述如下：
  (一)醫療費：原告羅春郎主張其於被害人羅以茹受傷送醫急救中
    ，支出醫療費用620 元，業據其提出財團法人為恭紀念醫院
    之收據為證，且為被告所不爭執，應堪信為真實。
  (二)殯葬費：原告羅春郎主張其於被害人羅以茹死亡後，支出殯
    葬費313,400 元，此有原告所提出之金龍人生禮儀公司估價
    單、觀音山普航禪寺塔位感謝狀等件為證，亦為被告所不爭
    執，堪信為實在。
  (三)扶養費：
  (1)按直系血親相互間互負扶養之義務；負扶養義務者有數人，
    而其親等同一時，應各依其經濟能力，分擔義務；夫妻間互
    負扶養義務，其負扶養義務之順序，與直系血親卑親屬同，
    民法第1114條第1 款、第1115條第3 項、第1116條之1 分別
    著有規定。另依民法第1117條規定，受扶養權利者，以不能
    維持生活而無謀生能力者為限，但無謀生能力之限制，於直
    系血親尊親屬不適用之，是直系血親尊親屬，如能以自己財
    產維持生活者，自無受扶養之權利，易言之，直系血親尊親
    屬受扶養之權利，仍應受「不能維持生活」之限制（最高法
    院62年第2 次民庭庭推總會議決議參照）。至所謂「不能維
    持生活」，係指無財產足以維持生活，亦即不能以自己之財
    產維持生活者而言。查，本件原告羅春郎現仍從事紡織修理
    機械工作，99年度之年所得為344,907 元，名下仍有房屋一
    棟及田地六筆，財產總額高達3,575,341 元，且均未以上開
    向任何金融機構借貸款項，此有稅務電子閘門財產所得調件
    明細表及土地登記謄本在卷可稽，並經原告羅春郎自承在卷
    ，因此，足見原告羅春郎於屆齡退休之後，仍有足夠之資產
    可供其維持生活，而無需被害人羅以茹扶養，故原告羅春郎
    即無受被告羅以茹扶養之必要，其請求被告賠償扶養費用所
    受之損害，即屬無據。至原告宋麗雲目前則無工作，名下雖
    有田地共五筆及汽車一輛，惟該上開財產之總額僅為188,45
    8 元，此有稅務電子閘門財產所得調件明細表可稽，因此，
    故實難期原告宋麗雲以上開資產出售或借得款項供維持生活
    ，是應認原告宋麗雲有受扶養之必要，得向被告請求賠償扶
    養費用之損害。
  (2)再扶養之程度，應按受扶養權利者之需要，與負扶養義務者
    之經濟能力及身分定之，民法第1119條定有明文。又關於計
    算標準，本件被告雖抗辯採「採申報綜合所得稅納稅義務人
    扶養親屬寬減額」計算較為合理。然按關於扶養費之損害，
    以當年度所得稅稅率條例所定扶養親屬寬減額為請求依據，
    固不失為客觀標準，惟各地方之社會環境及經濟狀況不同，
    扶養親屬寬減額尚難認為全國惟一之依據。而所謂扶養費用
    之決定應顧及一般國民之生活水平，且綜合所得稅扶養親屬
    寬減額係依所得稅法之規定，乃國家基於稅賦政策考量所為
    減免措施，尚與損害賠償法上填補損害之目的不同。且扶養
    之程度，應按受扶養權利者之需要，與負扶養義務者之經濟
    能力及身分定之，而我國國民所得已大幅提高，以申報綜合
    所得稅納稅義務人扶養親屬寬減額之標準為扶養費請求計算
    之基準，實不符我國國民一般消費水準，故被告辯稱扶養費
    之計算標準應依所得稅扶養親屬寬減額作為基準，顯與社會
    現今生活開銷實情落差甚大。至於原告主張應以行政院主計
    處公告之96年度苗栗縣每人每月消費支出19,204元作為計算
    基礎，較為合理。則查，行政院主計處公告之96年度苗栗縣
    每人每月消費支出應為15,087元，有本院依職權所查詢之各
    縣市平均每人每月消費支出明細表可稽，因此，原告上開所
    提供之數據應屬有誤，再者，本件車禍之發生年間為100 年
    ，與96年相距甚遠，因此，本院認應以行政院主計處公告之
    99苗栗縣（即原告住處）平均每人每月消費支出14,497元作
    為扶養費計算之準據，始符合社會實情及受扶養人之需求。
  (3)本件事故發生於100 年1 月14日，原告宋麗雲係56年1 月3
    日生，於事故發生時年44歲，依內政部統計處之99年臺閩地
    區簡易生命表所示，女性44歲之餘命為39.83 歲，而被害人
    羅以茹係80年12月31日生，於事故發生時年19歲，女性19歲
    之餘命為64.10 歲。又原告復自承被害人羅以茹在事故發生
    時為大學一年級之學生，因此，必須要等到被害人羅以茹大
    學畢業亦即3 年後，始有工作能力能扶養原告宋麗雲。又原
    告宋麗雲除有被害人羅以茹，尚有其配偶即原告羅春郎可以
    扶養，而原告羅春郎係51年6 月7 日生，於事故發生時為48
    歲，依內政部統計處之99年臺閩地區簡易生命表所示，男性
    48歲之餘命為31.10 歲，因此，原告宋麗雲自被害人羅以茹
    大學畢業時起可受羅春郎扶養之時間為28.1年，其餘剩餘之
    餘命時間即8.73年，則由其子女繼續扶養；另外原告次女羅
    以迪，係81年12月15日生，現在已就讀大學，因此，在其大
    學畢業即被害人羅以茹死亡4 年後，也有工作能力扶養；至
    原告之長子羅偉成，係89年12月26日生，目前就讀小學，但
    於將來有工作能力時，亦需負扶養義務，茲考量目前國內學
    子受有大學教育之學歷已經非常普及，因此，本院認為羅偉
    成有工作能力之時間起算點，應自其大學畢業後，亦即於被
    害人羅以茹死亡12年後，開始加入扶養原告宋麗雲。準此，
    本件依霍夫曼計算法第1 年不扣除中間利息計算，原告宋麗
    雲於被害人羅以茹大學畢業後第一年所得請求之扶養費金額
    為75,637元【計算式：173964×3.00000000（此為應受扶養
    4 年之霍夫曼係數）=649066 ，173964×2.00000000（此為
    應受扶養3 年之霍夫曼係數）=497793 ，000000-000000 ＝
    151,273 ，除以2 （扶養人數即原告羅春郎與被害人羅以茹
    ）=75,637 元（小數點以下四捨五入）】；於被害人羅以茹
    大學畢業後第二年起至第九年止，所得請求之扶養費金額為
    339,756 元【計算式：173964×9.00000000（此為應受扶養
    12年之霍夫曼係數）＝0000000 ，173964×3.00000000（此
    為應受扶養4 年之霍夫曼係數）=649066 ，0000000-000000
    ＝0000000 ，除以3 （扶養人數即原告羅春郎與被害人羅以
    茹以及次女羅以迪）=339,756（小數點以下四捨五入）】；
    於長子羅以迪大學畢業後迄配偶即原告羅春郎死亡為止，所
    得請求之扶養費金額為412,226 元【計算式：173964×19.
    00000000（此為應受扶養31年之霍夫曼係數）+173964 ×0.
    1 ×（19.00000000-00. 00000000）＝0000000 ，173964×
    9.00000000（此為應受扶養12年之霍夫曼係數）＝0000000
    ，0000000-0000000 ＝0000000 ，除以4 （扶養人數即原告
    羅春郎、被害人羅以茹、次女羅以迪、長子羅偉成）=412,
    226 元（小數點以下四捨五入）】；於配偶羅春郎死亡後至
    原告宋麗雲死亡為止，所得請求之扶養費金額184,583 元【
    計算式：173964×21.00000000 （此為應受扶養39年之霍夫
    曼係數）+173964 ×0.83×（22.00000000-00.00000000 ）
    =0000000，173964×19.00000000 （此為應受扶養31年之霍
    夫曼係數）+173964 ×0.1 ×（19.00000000-00.00000 000
    ）＝0000000 ，0000000-0000000 ＝553749，除以3 （扶養
    人數即被害人羅以茹、次女羅以迪、長子羅偉成）=184,583
     （ 小數點以下四捨五入）】。綜上，原告宋麗雲所得請求
    之扶養費金額為：1,012,202 元（計算式：75,637＋339,75
    6 ＋412,226 ＋184,583 ＝0000000 ）。至原告宋麗雲逾此
    部分之請求，自無從准許。
  (四)精神慰撫金：按慰撫金之賠償須以人格權遭遇侵害，使精神
    上受有痛苦為必要，其核給之標準固與財產上損害之計算不
    同，然非不可斟酌雙方身分資力與加害程度，及其他各種情
    形核定相當之數額（最高法院51年台上字第223 號判例參照
    ）。本件原告為被害人羅以茹之父母，原告因被告過失侵權
    行為致無法再與被害人共享親情及天倫之樂，喪女巨變而受
    有白髮人送黑髮人之精神上痛苦，因此渠等請求被告賠償精
    神慰撫金，自屬有據。又原告羅春郎乃苗栗育民工商畢業，
    現從事紡織修理機械工作，名下房屋一棟、田地六筆；原告
    宋麗雲則係花蓮農校畢業，目前並無工作，名下有土地五筆
    、汽車一輛；而被告洪崇超則係高職畢業，任職於被告福和
    公司擔任司機，98年度所得為360,000 元，名下有汽車一輛
    等情，業據原告陳明在卷，且據本院查詢稅務電子閘門財產
    所得調件明細資料附卷可憑，並有苗栗縣警察局頭份分局頭
    份派出所調查詢問筆錄所載之被告洪崇超之基本資料可稽（
    見相驗卷第9 頁）；至被告福和公司則為有限公司之組織，
    資本額為10,000,000元乙節，亦有被告福和公司之公司基本
    資料查詢明細影本乙紙在卷可憑。本院斟酌被告洪崇超前開
    之肇事情節、上開所述之兩造身分、地位、教育程度、經濟
    能力，以及被告洪崇超之過失行為所剝奪者乃被害人之生命
    ，生命乃係無價，對被害人之父母即原告而言，勢必哀痛逾
    恆，所受精神上痛苦程度應相當巨大等一切情狀，認原告各
    請求200 萬元精神慰撫金，並不過當，應予准許。
五、再按損害之發生或擴大，被害人與有過失者，法院得減輕賠
    償金額或免除之。民法第217 條第1 項載有明文。又民法第
    192 條第1 項規定不法侵害他人致死者，對於支出殯葬費之
    人，亦應負損害賠償責任，係間接被害人得請求賠償之特例
    。此項請求權，自理論言，雖係固有之權利，然其權利係基
    於侵權行為之規定而發生，自不能不負擔直接被害人之過失
    ，倘直接被害人於損害之發生或擴大與有過失時，依公平之
    原則，亦應有民法第217 條過失相抵規定之適用（最高法院
    73年度台再字第182 號判例意旨參照）。又關於扶養費、非
    財產上之損害，被害人對於損害之發生或擴大與有過失者，
    因民法第217 條既未將之除外，依公平之原則，自應一體適
    用。查本件車禍發生，被告洪崇超固有於臨時停車時，未緊
    靠道路右側，導致停車位佔用外側車道之過失，然被害人羅
    以茹騎乘車牌號碼7FF ─301 號重型機車，沿該中華路同向
    從洪崇超所駕駛之車輛後方駛來時，亦因疏未注意車前狀況
    ，致煞避不及，而衝入洪崇超所駕駛之營業半聯結車子車左
    後下方，此已如前述，故應認被害人羅以茹就本件損害發生
    乃與有過失，且被告洪崇超及被害人羅以茹前開過失行為，
    同為本件車禍之肇事原因，此亦與臺灣省竹苗區車輛行車事
    故鑑定委員會鑑定結果相符，有臺灣省竹苗區車輛行車事故
    鑑定委員會鑑定意見書（見本院100 年度交訴字第13號刑事
    卷第23頁至25頁）為證。再參之前開鑑定委員會鑑定結果認
    定，被害人羅以茹駕駛重機車，未充分注意車前狀況，撞擊
    跨佔快車道停放之車輛，為肇事主因，被告洪崇超之過失行
    為則為肇事之次因，並審酌以上所述之車禍肇事情節，本院
    認為被告洪崇超就本件肇事原因力應較被害人羅以茹為低，
    堪認應減輕被告賠償責任60％，亦即被告應負40％之責任，
    始為妥適。被告抗辯本件車禍事件其僅應負擔30％之過失責
    任，尚不可採。準此，被告應連帶賠償原告羅春郎金額為92
    5,608 元【計算式：（醫療費620 元＋喪葬費313,400 元＋
    精神慰撫金200 萬元）×0.4 ＝925,608 元】，應連帶賠償
    原告宋麗雲金額為1,204,881 元【計算式：（扶養費1,012,
    202 元＋精神慰撫金200 萬元）×0.4 ＝1,204,88 1（元以
    下四捨五入）】。
六、末按保險人依本法規定所為之保險給付，視為被保險人損害
    賠償金額之一部分；被保險人受賠償請求時，得扣除之，強
    制汽車責任保險法第32條定有明文。本件原告既自承已領取
    汽車強制責任保險金160 萬元，是依前開規定應予自損害賠
    償金額扣除之。再按因汽車交通事故死亡者，得向保險人請
    求保險給付之人為受害人之遺屬，而遺屬第一順位為受害人
    之父母、子女及配偶，如同一順位之遺屬有數人時，應按人
    數平均分配保險給付或補償，同法第11條第1 項、第2 項規
    定甚明。查原告2 人分別為被害人羅以茹之父母，且羅以茹
    並無配偶或子女，故前開強制汽車責任保險金160 萬元應由
    原告2 人均分，即原告每人各得80萬元。從而，依前所述，
    本件被告應連帶賠償原告羅春郎125,608 元【計算式：925,
    608 －800,000 ＝125,608 】、原告宋麗雲404,881 元【計
    算式：1,204,881 －800,000＝404,881 】。
七、綜上所述，原告羅春郎請求被告應連帶給付125,608 元，原
    告宋麗雲請求被告應連帶給付404,881 元，及均自起訴狀繕
    本送達被告翌日，即被告洪崇超部分自100 年5 月3 日起、
    被告福和公司部分自100 年4 月21日起（見本院100 年度交
    附民字第24號第22、23頁），均至清償日止，按年息5 ％計
    算之法定遲延利息，為有理由，應予准許；逾此部分之主張
    ，則無理由，應予駁回。
八、本件事證已臻明確，兩造其餘之主張及舉證，核與判決之結
    果不生影響，爰無庸一一論述，併此敘明。
九、原告陳明願供擔保，聲請宣告假執行，經核其勝訴部份，合
    於法律規定，爰酌定相當之擔保金額宣告之；原告其餘假執
    行之聲請，因該部份訴之駁回而失所依據，應併予駁回；另
    被告敗訴部分，本院並依被告之聲請，宣告被告得預供擔保
    ，免為假執行。又本件係依刑事訴訟法第504 條第1 項規定
    移送民事庭之刑事附帶民事訴訟，依同條第2 項之規定，免
    納裁判費，故毋庸諭知訴訟費用之負擔。
十、據上論結，本件原告之訴一部分有理由，一部分無理由，爰
    依民事訴訟法第390 條第2 項、第392 條第2 項，判決如主
    文。
中    華    民    國   100    年     2    月     7    日
                  民事庭法  官  王炳人
以上正本係照原本作成。
如對本判決上訴，須於判決送達後20日內向本院提出上訴狀。
如委任律師提起上訴者，應一併繳納上訴審裁判費。
                        書記官  許慈郁
中    華    民    國  100     年     2    月     7    日